【裁判字號】    90,簡抗,10
【裁判日期】    900406
【裁判案由】    遷讓房屋
【裁判全文】
臺灣板橋地方法院民事裁定                九十年度簡抗字第一○號
    抗  告  人  甲○○
    相  對  人  乙○○
右抗告人因與相對人間請求遷讓房屋事件，抗告人對於民國九十年一月十一日本院板
橋簡易庭八十九年度板簡字第一三二○號所為裁定提起抗告，本院裁定如左：
    主      文
抗告駁回。
抗告費用由抗告人負擔。
    理      由
一、本件抗告意旨略以：相對人（即原告）對抗告人（即被告）向鈞院板橋簡易庭提
    出請求遷讓房屋之訴，而板橋簡易庭於八十九年八月四日判決抗告人敗訴，抗告
    人於八十九年九月一日向板橋簡易庭提起上訴，然因裁判書正本打字錯誤，上訴
    人、被上訴人名稱不符，致上訴人沒有繳納裁判費，況且上訴人並未收受八十九
    年十月二十五日命上訴人繳費之裁定，惟板橋簡易庭竟以九十年一月十一日裁定
    以上訴人未繳上訴費用為由駁回上訴，該裁定顯係違誤，請將原裁定廢棄等語。
二、原審裁定則以：上訴人提起第二審上訴，未據繳納裁判費，經本院裁定命其於收
    受裁定後五日內補繳，該裁定已於八十九年十月二十五日送達上訴人收受。上訴
    人逾期未補正，其上訴自非合法，應予駁回。
三、按抗告法院認抗告不合法或無理由者，應為駁回抗告之裁定，民事訴訟法第四百
    九十二條第一項定有明文。依相對人提出抗告人之戶籍謄本記載，抗告人之住所
    為台北市○○○路○段六十五巷四弄四號，而抗告人自承居所在台北縣中和市○
    ○路○段一一七號。原審判決抗告人敗訴，抗告人旋於八十九年九月一日提起上
    訴，而原審法院於八十九年九月二十一日以裁定命抗告人（即被告亦即上訴人）
    繳納上訴費用新台幣（下同）八千七百三十五元，經查，該裁定並無將上訴人、
    被上訴人名稱混淆，用語打字均無違誤，且該裁定已於八十九年十月二十五日送
    達於被上訴人（以寄存送達方式為之，郵差製作通知書黏貼於抗告人位於台北縣
    中和市○○路○段一一七號住處之門首，並將裁定寄存於台北警察中和分局南勢
    角派出所），有送達證書一紙在卷為憑，而抗告人並未繳納上訴費用，有本院板
    橋簡易庭查詢表二份附卷可稽，是原審駁回上訴，於法有據。至於抗告人所稱將
    上訴人、被上訴人名稱混淆之裁定應係指原審於八十九年十二月十日所製作之駁
    回上訴裁定，縱該裁定確有違誤，原審業於九十年一月十一日重新製作正確裁定
    書送達抗告人，抗告人在收受文書前仍未繳納上訴費用，是原審駁回上訴之裁定
    ，依法並無不合，是抗告人所稱之抗告意旨，顯非有理由，自應駁回。
四、據上論結，本件抗告為無理由，依民事訴訟法第四百三十六條之一第三項、第四
    百九十二條第一項、第九十五條、第七十八條，裁定如主文。
中      華      民      國    九十      年      四      月      六      日
                                臺灣板橋地方法院民事第四庭
~B法      官  高文淵
~B法      官  解惟本
~B法      官  絲鈺雲
右正本證明與原本無異
本裁定不得再抗告。
中      華      民      國    九十      年      四      月      六      日
~B法院書記官  王政煌


司法院資訊處製作；財團法人民間司法改革基金會備份。
